# 请教有实现条件的长效奖金的会计处理

提问人：rita001 时间：2017-03-06 13:35:28
请教：如公司制定一项员工激励计划，按 16 年净利润的5%作为员工奖金，但奖金发放的条件为， 16 年净利润不低于XX亿并且 17 年净利润不低于XX亿，如业绩达成，将于 17 年底发放该笔奖金，如业绩没达成，则奖金为零。（假如计算出奖金总额为 500 万），是否可以直接按直线法摊销，分别在 16 年和 17 年确认 250 万人工成本，及应付职工薪酬。

回答人：chenyiwei
可以这样理解。 可参考：《瑞华研究 2010 ～ 2016 汇编》之“问题1-4-6（公司 3 年奖金计划应如何处理）”。